# 审计业务约定书

提问人：大葱拌牛肉 时间：2021-03-24 11:30:00
审计业务约定书中，约定出具审计报告的时间，逾期一日，加收违约金，这种条款合理吗？

回答人：chenyiwei
1 、业务约定书可以约定报告出具的期限，但必须设置明确的前提，例如“在甲方按本约定书约定已提供了所有乙方认为必要的资料、配合和协助，且未发生严重影响乙方审计工作进度的乙方不可控事件的前提下，乙方预期可于X年X月X日之前出具审计报告”。
2 、一般不建议对逾期出具报告的事项设定明确的违约金金额，可能导致对审计机构不必要的压力而影响其独立性。